【裁判字號】    98,交簡上,3
【裁判日期】    980212
【裁判案由】    公共危險
【裁判全文】
臺灣彰化地方法院刑事判決             98年度交簡上字第3號
公  訴  人  臺灣彰化地方法院檢察署檢察官
上  訴  人
即  被  告  甲○○
上列上訴人因公共危險案件，不服本院員林簡易庭九十七年度員
交簡字第三一０號，中華民國九十七年十一月十七日第一審簡易
判決（九十七年度速偵字第八四八號），提起上訴，本院管轄之
第二審合議庭，判決如下：
    主      文
上訴駁回。
    犯罪事實及理由
一、本案經本院審理結果，認第一審判決認事用法及量刑均無不
    當，應予維持，並引用第一審判決書記載，事實、證據及理
    由（如附件）。
二、上訴人即被告甲○○上訴意旨略以：被告因收入不定，家庭
    經濟有困，找友人訴苦致一時貪飲，已深感悔悟，原審未予
    詳查，遽以論罪科刑，其量刑顯屬過重，為此提起上訴，爰
    請求撤銷原判決，另為較輕之處罰云云。
三、經查：甲○○於民國（下同）九十七年十月十四日晚間十時
    至十一時許，與友人在彰化縣溪湖鎮某處，飲用啤酒約四瓶
    後，明知已因酒醉而不能安全駕駛動力交通工具，仍於九十
    七年十月十五日凌晨零時許，駕駛車牌號碼八Ｌ－九六一三
    號自用一般小客車，自彰化縣溪湖鎮欲返回其位於彰化縣埔
    鹽鄉之住處，嗣於九十七年十月十五日凌晨零時五十六分許
    ，途經國道一號高速公路北向二一０公里處（彰化縣轄），
    為警攔查後，測得其呼氣中酒精濃度為一點一六ＭＧ／Ｌ而
    查獲，已顯然達到不能安全駕駛動力交通工具之程度等事實
    ，業據其於警詢、偵訊中及本院審理時均供承不諱，此外，
    復有酒精測定紀錄單、刑法第一百八十五條之三案件測試觀
    察紀錄表、汽車駕駛人酒後生理協調平衡檢測紀錄表、內政
    部警政署國道公路警察局舉發違反道路交通管理事件通知單
    各一紙等件可資佐證。足認被告自白核與事實相符，堪予採
    信。本件犯罪事證明確，被告犯行堪以認定，原審認定之事
    實、其所憑之證據及認定之理由，業據原審引用聲請簡易判
    決處刑書記載明確，又被告於本院第二審亦坦白承認，被告
    之犯行洵堪認定，原審參酌其犯罪情節，判處本件罪刑，核
    無違誤或不當之處，上訴人指稱原審判決量刑過重，提起上
    訴，請求撤銷改判為無理由，應予駁回。
據上論斷，應依刑事訴訟法第四百五十五條之一第一項、第三項
、第三百六十四條、第三百七十三條、第三百六十八條，判決如
主文。
本案經檢察官謝雨青到庭執行職務。
中    華    民    國    98    年     2    月     12    日
                  刑事第一庭    審判長法  官   葉榮郎
                                      法  官   紀佳良
                                      法  官   廖政勝
以上正本證明與原本無異。
本件不得上訴。
中    華    民    國    98    年     2    月     12    日
                                      書記官   謝鈴玉


司法院資訊處製作；財團法人民間司法改革基金會備份。
